臺灣臺中地方法院刑事判決　　　　　　 100年度訴字第1404號
公　訴　人　臺灣臺中地方法院檢察署檢察官
被　　　告　周素玉
上列被告因違反毒品危害防制條例案件，經檢察官提起公訴（10
0年度毒偵字第1383號），經本院合議庭裁定改依簡式審判程序
審理，判決如下：
    主    文
周素玉施用第一級毒品，累犯，處有期徒刑拾月；又施用第二級
毒品，累犯，處有期徒刑捌月。應執行有期徒刑壹年肆月。
    犯罪事實及理由
一、犯罪事實：周素玉前於民國88年間，因施用毒品案件，經依
    臺灣嘉義地方法院裁定送觀察、勒戒，經評定認有繼續施用
    毒品傾向，再經依臺灣嘉義地方法院裁定送入戒治處所施以
    強制戒治，嗣經裁定停止戒治，所餘期間付保護管束確定，
    於88年8月3日釋放，於89年3月22日期滿未經撤銷停止戒治
    ，並由臺灣嘉義地方法院檢察署檢察官以89年度戒毒偵字第
    41號不起訴處分確定。於強制戒治期滿後之5年內即93年間
    ，因施用第二級毒品案件，經本院以93年度中簡字第2840號
    判處有期徒刑5月確定（業於94年1月20日易科罰金執行完畢
    ）。於94年間，因施用第一級毒品案件，經本院以94年度訴
    字第960號判處有期徒刑7月確定。前揭二案件經本院以94年
    度聲字第3881號裁定應執行有期徒刑10月確定。於94年間，
    因施用第二級毒品案件，經本院以94年度中簡字第1530號判
    處有期徒刑6月確定。另犯竊盜罪，經臺灣高等法院臺中分
    院以94年度上易字第986號判處有期徒刑8月確定，嗣經臺灣
    高等法院臺中分院以94年度聲字第906號裁定應執行有期徒
    刑1年確定。又於95年間，因施用毒品案件，經本院以95年
    度訴字第3612號判處有期徒刑8月確定。前開案件經本院以
    96 年度聲減字第1554號、97年度聲減字第661號裁定減刑及
    定應執行刑為有期徒刑6月、4月、5月又15日，經接續執行
    ，於96年8月7日縮短刑期假釋付保護管束，於97年5月22日
    因減刑後假釋期滿而執行完畢。又於96年間，因施用毒品案
    件，經本院以96年度易字第5651號判處有期徒刑8月，經臺
    灣高等法院臺中分院以97年度上易字第237號判決駁回上訴
    確定；於97年間，再因施用毒品案件，經本院以97年度訴字
    第4459號判處有期徒刑9月、7月，應執行有期徒刑1年2月確
    定，上開二案件經接續執行，於99年2月2日假釋付保護管束
    ，於99年5月14日保護管束期滿執行完畢。詎仍不知悔悟，
    竟基於施用第一級毒品海洛因之犯意，於100年2月16日15、
    16 時許，雲林縣北港鎮○○路旁車內，以將海洛因摻入香
    菸內，點燃吸食之方式，施用第一級毒品海洛因1次；另基
    於施用第二級毒品甲基安非他命之犯意，於100年2月17日21
    時餘許，在臺中市○里區○○○路往國道三號高速公路某處
    路旁車內，以將甲基安非他命放置於鋁箔紙上燒烤，吸其霧
    化氣體之方式，施用第二級毒品甲基安非他命1次。嗣為警
    於100 年2月18日凌晨2時30分許，在雲林縣北港鎮○○路
    265號「萬有紙廠」外盤檢，經徵得其同意採集尿液送檢驗
    結果呈嗎啡、甲基安非他命陽性反應，而查悉上情。
二、證據名稱：
(一)、被告周素玉於本院審理時之自白。
(二)、詮昕科技股份有限公司濫用藥物尿液檢驗報告、雲林縣警察
    局北港分局應受尿液採驗人尿液檢體採集送驗紀錄表各乙份
    在卷可參。
(三)、臺灣臺中地方法院檢察署刑案資料查註紀錄表、臺灣高等法
    院被告前案紀錄表（被告前案及素行之認定）。
三、論罪科刑部分：按海洛因為毒品危害防制條例第2條第2項第
    1款所明定之第一級毒品，甲基安非他命為毒品危害防制條
    例第2條第項第2款所明定之第二級毒品。核被告周素玉所為
    ，係犯毒品危害防制條例第10條第1項之施用第一級毒品罪
    ，及同條第2項之施用第二級毒品罪。被告為供已施用而於
    施用前持有第一級毒品海洛因、第二級毒品甲基安非他命之
    低度行為，分別為其施用之高度行為所吸收，均不另論罪。
    被告所犯施用第一級毒品罪與施用第二級毒品罪2罪間，其
    犯意各別，行為互殊，應予分論併罰。被告前於96年間，因
    施用毒品案件，經本院以96年度易字第5651號判處有期徒刑
    8月，經臺灣高等法院臺中分院以97年度上易字第237號判決
    駁回上訴確定；於97年間，再因施用毒品案件，經本院以97
    年度訴字第4459號判處有期徒刑9月、7月，應執行有期徒刑
    1年2月確定，上開二案件經接續執行，於99年2月2日假釋付
    保護管束，於99年5月14日保護管束期滿執行完畢，有臺灣
    臺中地方法院檢察署刑案資料查註紀錄表、臺灣高等法院被
    告前案紀錄表各乙份在卷可參，其受有期徒刑執行完畢後，
    5年以內故意再犯本件有期徒刑以上之2罪，均為累犯，各應
    依刑法第47條第1項之規定加重其刑。爰審酌被告前經觀察
    勒戒、強制戒治、法院論罪科刑，仍無法戒絕毒癮，竟又再
    次施用第一級毒品海洛因及第二級毒品甲基安非他命，無視
    於毒品對於自身健康之戕害及國家對於杜絕毒品犯罪之禁令
    ，惟審酌施用毒品係自戕行為，並未因此而危害他人，所生
    損害不大，犯罪手段尚屬平和及坦承犯行，態度良好等一切
    情狀，各量處如主文所示之刑，並定其應執行刑，以示懲儆
    。
據上論斷，應依刑事訴訟法第273條之1第1項、第299條第1項前
段、第310條之2，毒品危害防制條例第10條第1項、第2項，刑法
第11條前段、第47條第1項、第51條第5款，判決如主文。
中    華    民    國   100    年    7     月    22    日
                         臺灣臺中地方法院刑事第十三庭
                            法  官  劉麗瑛
以上正本證明與原本無異。
如不服本判決應於收受判決後10日內向本院提出上訴書狀，並應
敘述具體理由；其未敘述上訴理由者，應於上訴期間屆滿後20日
內向本院補提理由書（均須按他造當事人之人數附繕本）「切勿
逕送上級法院」。
                            書記官  王玟
中    華    民    國   100    年    7     月    22    日
附錄論罪科刑法條
毒品危害防制條例第10條
施用第一級毒品者，處六月以上五年以下有期徒刑。
施用第二級毒品者，處三年以下有期徒刑。